【裁判字號】    99,易,2312
【裁判日期】    990806
【裁判案由】    竊盜
【裁判全文】
臺灣臺中地方法院刑事判決              99年度易字第2312號
公  訴  人  臺灣臺中地方法院檢察署檢察官
被      告  乙○○
上列被告因竊盜案件，經檢察官提起公訴（98年度偵字第24964號）
，本院判決如下：
    主    文
乙○○竊盜，累犯，處有期徒刑柒月。
    犯罪事實
一、乙○○於民國（下同）96年間因竊盜、施用第2級毒品案件
    ，分別經本院判處有期徒刑8月、6月確定，嗣經減刑減為有
    期徒刑4月、3月，並定應執行有期徒刑7月；又於96年間因
    竊盜、搶奪案件，經本院判處有期徒刑4月（二罪）、4月（
    二罪），應執行有期徒刑1年2月確定，上開二案經接續執行
    ，於97年10月4日縮刑期滿執行完畢。詎其仍不知悔改，復
    意圖為自己不法之所有，於98年10月7日凌晨4時許，在臺中
    市○○區○○路與甘肅路交岔路口附近路旁，以先打開未上
    鎖駕駛座旁車門入內，並持所尋得駕駛座旁置物箱內備用鑰
    匙2支發動引擎之方式，竊取張瑋宸所有停放該處之車牌號
    碼UR-7655號自用小客車，得手後，隨即駕駛該自用小客車
    逃逸。嗣於98年10月7日上午11時4分許，乙○○駕駛所竊得
    上開自用小客車搭載不知情之丙○○等人，途經臺中市○○
    區○○路與青海路交岔路口時，為張瑋宸之同事發現該自用
    小客車而告知張瑋宸，由張瑋宸報警後，經警循線於同日上
    午11時30分許，在臺中市○○區○○路161巷1號停車棚內查
    獲該自用小客車，並在臺中市西屯區廣福里西林巷5-89號前
    逮獲乙○○、丙○○。
二、案經臺中市警察局第六分局報請臺灣臺中地方法院檢察署檢
    察官偵查起訴。
    理    由
甲、程序方面：
一、按現行刑事訴訟法為保障被告之反對詰問權，排除具有虛偽
    危險性之傳聞證據，以求實體真實之發見，於該法第159條
    第1項明定被告以外之人於審判外之言詞或書面陳述，除法
    律有規定者外，不得作為證據。而刑事訴訟法第159條之1至
    159條之4有傳聞法則之例外規定，且被告以外之人於審判外
    之陳述，雖不符前4條之規定，而經當事人於審判程序同意
    作為證據，法院審酌該言詞陳述或書面陳述作成時之情況，
    認為適當者，亦得為證據；當事人、代理人或辯護人於法院
    調查證據時，知有第159條第1項不得為證據之情形，而未於
    言詞辯論終結前聲明異議者，視為有前項之同意，刑事訴訟
    法第159條之5定有明文。經查，證人即被害人張瑋宸於警詢
    時之陳述，性質上雖屬傳聞證據，然其警詢筆錄之內容，業
    經本院審理時予以提示並告以要旨，且經檢察官及被告表示
    意見，當事人已知上述筆錄乃傳聞證據，且均未於言詞辯論
    終結前對該筆錄內容異議，依前揭規定，擬制同意作為證據
    ，本院審酌上開筆錄作成時，並無不當取供之情形，認為以
    之作為本案之證據亦屬適當，是證人即被害人張瑋宸於警詢
    時之陳述，自具有證據能力。
二、按被告以外之人於偵查中向檢察官所為陳述，除顯有不可信
    之情況者外，得為證據，刑事訴訟法第159條之1第2項定有
    明文。蓋因檢察官與法官同為司法官署，且檢察官代表國家
    偵查犯罪，依法有訊問被告、證人及鑑定人之權力，且須對
    被告有利、不利之情形均應注意；況徵諸實務運作，檢察官
    實施刑事偵查程序，亦能恪遵法定程序之要求，不致有違法
    取證情事且可信度極高，是被告以外之人前於偵查中已具結
    而為證述，除反對該項供述得具有證據能力之一方，已釋明
    「顯有不可信之情況」之理由外，不宜以該證人未能於審判
    中接受他造之反對詰問為由，即遽指該證人於偵查中之陳述
    不具證據能力，方符前揭法條之立法意旨。是證人即被害人
    張瑋宸、證人丙○○於檢察官偵查中所為陳述，均係以證人
    之身份，經檢察官告以具結之義務及偽證之處罰，並由其具
    結，而於負擔偽證罪之處罰心理下所為，經具結擔保其證述
    之真實性，且上揭證人於檢察官訊問時之證述，並無證據顯
    示係遭受強暴、脅迫、詐欺、利誘等外力干擾情形或在影響
    其心理狀況，致妨礙其自由陳述等顯不可信之情況下所為；
    則證人即被害人張瑋宸、證人丙○○於偵訊時之陳述既無顯
    不可信之情況，依上開說明，自均有證據能力。
乙、實體方面：
一、上揭犯罪事實，業據被告乙○○於本院審理時坦承不諱，核
    與證人即被害人張瑋宸於警詢、偵查中指證述失竊及證人丙
    ○○於偵查中具結證述上開自用小客車係被告竊取之情節相
    符，並有贓物認領保管單1紙、失竊現場勘查照片4張、查獲
    現場照片4張附卷可憑，足見被告之自白與事實相符。本件
    事證明確，被告犯行堪以認定。
二、核被告乙○○所為，係犯刑法第320條第1項之普通竊盜罪。
    查被告於96年間因竊盜、施用第2級毒品案件，分別經本院
    判處有期徒刑8月、6月確定，嗣經減刑減為有期徒刑4月、3
    月，並定應執行有期徒刑7月；又於96年間因竊盜、搶奪案
    件，經本院判處有期徒刑4月（二罪）、4月（二罪），應執
    行有期徒刑1年2月確定，上開二案經接續執行，於97年10月
    4日縮刑期滿執行完畢，有臺灣高等法院被告前案紀錄表附
    卷可稽，其於5年內故意再犯本件有期徒刑以上之罪，為累
    犯，應依法加重其刑。爰審酌被告有多次竊盜前科（見卷附
    臺灣高等法院被告前案紀錄表），猶不知悔改，復犯本件竊
    盜，及其犯罪之動機、目的、手段，對社會所生危害與犯罪
    後坦承犯行，態度尚稱良好等一切情狀，量處如主文所示之
    刑，以示懲儆。至於扣案之活動扳手1支、螺絲起子2支，雖
    係被告所有，惟均非供本件竊盜犯罪所用之物，已據被告供
    明在卷，又乏證據足資證明上開物品係被告供本件竊盜犯罪
    所用之物，爰不予宣告沒收，併此敘明。
丙、據上論斷，應依刑事訴訟法第299條第1項前段，刑法第320
    條第1項、第47條第1項，刑法施行法第1條之1，判決如主文
    。
本案經檢察官甲○○到庭執行職務。
中    華    民    國    99    年    8     月    6     日
                  刑事第九庭    法  官  朱光國
以上正本證明與原本無異。
如不服本判決應於收受判決後10日內向本院提出上訴書狀，並應
敘述具體理由；其未敘述上訴理由者，應於上訴期間屆滿後20日
內向本院補提理由書（均須按他造當事人之人數附繕本）「切勿
逕送上級法院」。
                                書記官  巫偉凱
中    華    民    國    99    年    8     月    6     日
附錄論罪科刑法條
刑法第320條第1項：
意圖為自己或第三人不法之所有，而竊取他人之動產者，為竊盜
罪，處5年以下有期徒刑、拘役或5百元以下罰金。

司法院資訊處製作；財團法人民間司法改革基金會備份。
